【裁判字號】    90,竹小,185
【裁判日期】    900816
【裁判案由】    給付票款
【裁判全文】
臺灣新竹地方法院民事判決  九十年度竹小字第一八五號
    原      告  亞太商業銀行股份有限公司
    法定代理人  甲○○
    訴訟代理人  丙○○
    被      告  英冠食品股份有限公司
    法定代理人  乙○○
右當事人間請求給付票款事件，本院判決如左：
    主    文
被告應給付原告新臺幣陸萬伍仟玖佰壹拾陸元，及自民國九十年五月十四日起至清償
之日止，按年息百分之六計算之利息。
訴訟費用新臺幣玖佰柒拾陸元由被告負擔。
本判決第一項得假執行。
    事實及理由
一、原告訴之聲明：如主文所示。
二、事實摘要：
  （一）原告起訴主張其執有被告簽發，以新竹國際商業銀行中正分行為付款人、發
        票日為民國九十年五月十四日，票面金額為新台幣（下同）六萬五千九百一
        十六元，票據號碼為ＡＡ0000000號支票（以下簡稱系爭支票）乙紙
        ，詎其於九十年五月十四日向付款人為付款之提示，竟因存款不足而遭退票
        ，為此請求被告給付票款六萬五千九百一十六元，及自九十年五月十四日起
        至清償之日止，按年息百分之六計算之利息。並提出支票及退票理由單乙紙
        為證。
  （二）被告則以其僅是掛名之負責人，系爭支票非其所開，公司之大小章都是總公
        司保管，且該公司目前已由訴外人愛之味股份有限公司接收等語，資為抗辯
        。
三、本院之判斷：
  （一）原告主張之事實，業據其提出支票及退票理由單各乙紙為證，被告雖以上開
        情詞置辯，查系爭支票係以存款不足遭退票，而非以發票人印鑑不符遭退票
        ，有退票理由單在卷可稽，是系爭支票上被告之印鑑形式上應認與其在付款
        銀行所開設之支票存戶印鑑相符，況被告亦未否認系爭支票之真正，堪信原
        告之主張為真實。至被告辯稱公司目前已由訴外人愛之味股份有限公司接收
        ，然依原告所提出之被告公司變更登記事項卡以觀，被告公司目前仍係以英
        冠食品股份有限公司設立登記在案，亦未為解散或與其他公司合併之記載，
        另經本院依職權查詢本院亦無被告公司申請清算之案件，有查詢紀錄在卷可
        按，是被告上開所辯，自不足採為其得拒絕履行系爭支票債務之論據。
  （二）按發票人應照支票文義擔保支票之支付，又執票人向支票債務人行使追索權
        時，得請求自為付款提示日起之利息，如無約定利率者，依年利六釐計算。
        票據法第一百二十六條、第一百三十三條分別定有明文。從而，原告依票據
        法行使追索權，請求被告給付票款六萬五千九百一十六元，及自九十年五月
        十四日起至清償之日止，按年息百分之六計算之利息，洵屬有據，應予准許
        。
  （三）本件係小額訴訟為被告敗訴之判決，爰依職權宣告假執行。
四、結論：本件原告之訴為有理由，依民事訴訟法第四百三十六條之十九第一項、第
    四百三十六條之二十，判決如主文。
中      華      民      國    九十      年      八      月      十六    日
                                      臺灣新竹地方法院新竹簡易庭
~B法      官  王鳳儀
右為正本，係照原本作成。
如對本判決上訴，須於判決送達後廿日內向本院提出上訴狀。
~B法院書記官  彭連喜
中      華      民      國    九十      年      八      月      十      日


司法院資訊處製作；財團法人民間司法改革基金會備份。
